【裁判字號】    98,上易,1849
【裁判日期】    980728
【裁判案由】    毒品危害防制條例
【裁判全文】
臺灣高等法院刑事判決                98年度上易字第1849號
    上  訴  人  臺灣士林地方法院檢察署檢察官
    被      告  甲○○
                        現於臺灣臺北監獄  執行中
上列上訴人因毒品危害防制條例案件，不服臺灣士林地方法院98
年度審易字第669號，中華民國98年5月27日第一審判決（起訴案
號：臺灣士林地方法院檢察署98年度毒偵字第498 號），提起上
訴，本院判決如下：
    主  文
上訴駁回。
    理  由
一、依刑事訴訟法第350條、第361條、第362條、第367條規定，
    不服地方法院之第一審判決而上訴者，須提出上訴書狀，並
    應敘述具體理由，為上訴必備之程式；其所提出之書狀未敘
    述上訴理由，或僅曾以言詞陳述上訴理由者，均應於上訴期
    間屆滿後20日內補提理由書於第一審法院。第一審法院經形
    式審查，認逾期未補提上訴理由者，應定期間先命補正；逾
    期未補正者，為上訴不合法律上之程式，應以裁定駁回。倘
    已提出上訴理由，但所提非屬具體理由者，則由第二審法院
    以上訴不合法律上之程式，判決駁回。而所謂具體理由，必
    係依據卷內既有訴訟資料或提出新事證，指摘或表明第一審
    判決有何採證認事、用法或量刑等足以影響判決本旨之不當
    或違法，而構成應予撤銷之具體事由，始克當之（例如：依
    憑證據法則具體指出所採證據何以不具證據能力，或依憑卷
    證資料，明確指出所為證據證明力之判斷如何違背經驗、論
    理法則）；倘僅泛言原判決認定事實錯誤、違背法令、量刑
    失之過重或輕縱，而未依上揭意旨指出具體事由，或形式上
    雖已指出具體理由，然該事由縱使屬實，亦不足以認定原判
    決有何不當或違法者，皆難謂係具體理由，俾與第二審上訴
    制度旨在請求第二審法院撤銷、變更第一審不當或違法之判
    決，以實現個案救濟之立法目的相契合，並節制濫行上訴。
    （最高法院97年度台上字第892號判決參照）。
二、本件公訴人上訴意旨略以：按刑法上量刑之一般標準，應以
    行為人之責任為基礎，並審酌一利情狀，尤應注意刑法第57
    條所列各款事項，為科刑輕重之標準，諸如犯罪之手段、犯
    罪行為人違反義務之程度、犯罪所生之危害、犯罪行為人犯
    後態度，均應綜合考量。且刑之量定，固為實體法上賦予法
    院得為自由裁量之事項，但此項職權之行使，仍應受比例原
    則、平等原則、罪刑相當原則之支配，審酌刑法第57條所列
    各款應行注意事項及一切情狀為之，使輕重得宜，罰當其罪
    ，以符合法律授權之目的，此即所謂自由裁量權之內部界限
    。本件被告甲○○有多次施用毒品前科，原審未審酌被告多
    次施用第二級毒品犯行，經法院判處罪刑後，仍履履再犯，
    實難見被告有悔改之態度及戒除毒癮之決心。且被告係累犯
    ，而原審本次科刑，竟低於被告前次施用毒品第二級毒品之
    刑度，非但不足以矯正其犯行，尚易啟其僥倖再犯之心，其
    量刑顯非妥適，請撤銷原判決，從重量刑云云。
三、按刑之量定，為求個案裁判之妥當性，乃法律賦予法院裁量
    之權。量刑輕重，屬為裁判之法院得依職權自由裁量之事項
    ，苟在法定刑度內，酌量科刑，如無偏執一端，致明顯失出
    失入情形，上級審法院即不得單就量刑部分遽指為不當或違
    法。本件被告前因詐欺案件，經臺灣士林地方法院以95年度
    士簡字第1485號判決處有期徒刑4 月確定，又於96年間因施
    用毒品案件，經同法院以96年度易字第374 號判決處有期徒
    刑6月確定，前開2案經同法院以97年度聲減字第70號分別減
    為有期徒刑2月、3月，定應執行刑為有期徒刑4 月，並於97
    年4月7日執行完畢。詎仍不知悔改，於上揭觀察勒戒執行完
    畢釋放後5 年內，再犯施用毒品罪經法院判處罪刑確定後，
    仍基於施用第二級毒品甲基安非他命之犯意，於98年2 月26
    日晚間5 時許，在臺北縣汐止市四海加油站洗車場前，以將
    甲基安非他命置於玻璃球內以火燒烤加熱後吸食其煙霧之方
    式，施用第二級毒品甲基安非他命1 次，業據被告於原審98
    年5 月19日準備程序時供認不諱，被告為警查獲後所採集之
    尿液，經送臺灣尖端先進生技醫藥股份有限公司檢驗結果，
    呈安非他命、甲基安非他命陽性反應，有該公司98年3 月11
    日濫用藥物檢驗報告1 紙可佐，並有扣案之第二級毒品甲基
    安非他命1包、照片2張可稽，且其自白復與事實相符，而認
    被告確有施用第二級毒品犯行明確，依法論科。並審酌本案
    被告雖有上開多次施用毒品紀錄，惟依據上揭說明並審酌刑
    法第57條所列各項情狀及被告曾經觀察、勒戒及法院判決處
    刑，仍無法戒除毒癮，復又觸犯本件犯行，可認被告具有「
    病患性犯人」之特質，且本件被告僅施用毒品1 次，其施用
    毒品係傷害自身健康，所生危害非鉅，又本件犯後被告已坦
    承犯行等一切情狀，量處有期徒刑6 月，並諭知易科罰金之
    折算標準。已詳敘調查、取捨證據之結果及憑以認定犯罪事
    實之心證理由，並就檢察官起訴內容、量刑依據，予以論述
    指駁。難認其未依刑法第57條規定審酌各該項之具體情形而
    為量刑。又公訴人於原審並未就定執行刑有所請求，原審判
    決有期徒刑6 月。從形式上觀察，原判決並無認定事實錯誤
    、量刑瑕疵或違背法令之情形可言。檢察官上訴執上詞指摘
    原量刑過輕，純係針對原判決就刑之量定已詳予說明審酌之
    事項爭執。應認其實質上未符合具體之要件。依上開判決意
    旨，本件上訴不合上訴之法定要件，應予駁回，並不經言詞
    辯論為之。
據上論斷，應依刑事訴訟法第367條前段、第372條，判決如主文
。
中    華    民    國    98    年    7     月    28    日
                  刑事第四庭  審判長法  官  陳筱珮
                                    法  官  鄭水銓
                                    法  官  周煙平
以上正本證明與原本無異。
不得上訴。
                                    書記官  陳秋雄
中    華    民    國    98    年    7     月    28    日


司法院資訊處製作；財團法人民間司法改革基金會備份。
